【裁判字號】    95,簡抗,27
【裁判日期】    950614
【裁判案由】    確認本票債權不存在
【裁判全文】
臺灣臺北地方法院民事裁定              95年度簡抗字第27號
抗  告  人  臺欣交通有限公司
法定代理人  乙○○○
抗  告  人  丙○○
相  對  人  臺灣歐利克股份有限公司
法定代理人  甲○○○
上列當事人間確認本票債權不存在事件，抗告人對於中華民國
九十五年五月十日本院臺北簡易庭所為之九十五年度北簡字第一
九六七六號裁定提起抗告，本院裁定如下：
    主  文
抗告駁回。
抗告程序費用由抗告人連帶負擔。
    理  由
一、按提起民事訴訟，應繳納裁判費用，如有應繳而未繳者，審
    判長應定期間命其補正；如不於期間內補正者，應以裁定駁
    回之，民事訴訟法第77條之13、第249條第1項第6款分別定
    有明文。
二、本件抗告意旨略以：抗告人因不知法律，以為開庭時繳納裁
    判費即可，因而錯失補繳裁判費，而遭裁定駁回，顯情有可
    原等語。
三、經查，本件原告起訴，未據繳納裁判費，業經本院於民國95
    年4月17日裁定，命其於收受裁定送達7日內補正，該項裁定
    業於95年4月18日送達，有送達證書在卷可稽，原告逾期迄
    至95年5月10日仍未繳納，有本院臺北簡易庭詢問簡答表在
    卷可稽，從而原審於同年5月10日駁回抗告人起訴，即無不
    合。抗告人雖謂其不知法律錯失補繳裁判費，情有可原云云
    ，惟查，本院前揭補費裁定業已明白記載抗告人應於期限內
    補繳第一審裁判費新台幣1,770元，並載明原告逾期不補正
    ，即駁回其訴，抗告人自難諉為不知，是抗告人係因可歸責
    於己之事由致遲誤補正之裁定期間，尚難謂其有遲誤該補正
    期間之正當事由而得以回復原狀。故本件既經原審命補正後
    ，因抗告人未於期限納補正駁回起訴，於法並無不合，抗告
    意旨請求准許補繳裁判費，而應廢棄前開駁回起訴裁定云云
    ，並無理由，應駁回其抗告。末按民事訴訟當事人提起訴訟
    ，因起訴程式不備，致被駁斥者，其關於訴訟標的之事項，
    根本上並未受一度裁判，嗣後自可踐行程式，更行起訴，故
    抗告人嗣後尚非不得踐行程式，更行起訴，併此敘明。
四、據上論結，本件抗告為無理由，依民事訴訟法第436條之1第
    3項、第495之1條第1項、第449條第1項、第95條、第85條第
    2項，裁定如主文。
中    華    民    國    95    年    6    月    14    日
                  民事第二庭    審判長法  官  鄭純惠
                                      法  官  蕭胤瑮
                                      法  官  黃雯惠
以上正本係照原本作成。
如不服本裁定應於送達後10日內向本院提出抗告狀，並繳納抗告
費新臺幣1,000元，對於本件裁定再為抗告，僅得以其適用法規
顯有錯誤為理由，並經原法院之許可者為限。
中    華    民    國    95    年    6    月    14    日
                                      書記官  林玗倩


司法院資訊處製作；財團法人民間司法改革基金會備份。
